【裁判字號】    91,易,993
【裁判日期】    920418
【裁判案由】    竊盜
【裁判全文】
臺灣臺北地方法院刑事判決                          九十一年度易字第九九三號
    公  訴  人  臺灣臺北地方法院檢察署檢察官
    被      告  戊○○
右列被告因竊盜案件，經檢察官聲請以簡易判決處刑（九十一年度偵字第五一九四號
），本院刑事庭認不宜逕以簡易判決處刑，改依通常程序審理，本院判決如左：
    主  文
戊○○竊盜，累犯，處有期徒刑柒月。
    事  實
一、戊○○曾有妨害公務、竊盜、傷害、恐嚇取財、搶奪等前科，素行不良，其中於
    民國八十七年間因犯搶奪罪，經本院判處有期徒刑七月確定，而於九十年十二月
    五日執行完畢。猶不知悔改，復基於意圖為自己不法所有之犯意，先於九十一年
    二月十五日凌晨一時許，在臺北市○○區○○路三段二三九號之「雙鳳卡拉ＯＫ
    」店內，乘該店店員甲○○不注意之際，竊取甲○○所有放置在該店內櫃檯上之
    黑色腰包一只（內有現金新臺幣 (下同)一萬三千七百元、健保卡一張及名片數
    張），戊○○得手後旋即離去該店，適為甲○○發現追出店外，戊○○則往興隆
    路三段二二九巷內逃跑，甲○○追至該巷內遍尋無著後，返回店內報警，待警員
    到達現場，正在訊問甲○○戊○○犯案過程時，又發現戊○○從巷內跑進該巷二
    號之「金炫宮」內，警員乃與甲○○追進金炫宮內而查獲戊○○。
二、案經甲○○訴由臺北市政府警察局文山第二分局報請臺灣臺北地方法院檢察署檢
    察官偵查起訴。
    理  由
一、訊據被告戊○○固不否認有於右揭時、地分別取走甲○○所有之黑色腰包一只及
    「乙○○所有之長壽香煙一包」等物，惟矢口否認有何竊盜犯行，辯稱：伊當晚
    在「雙鳳卡拉ＯＫ」喝完酒結帳要離開時，在門口拾獲一只黑色腰包，以為係他
    人遺失之物，便拾回留供已用云云，惟查：被告右揭竊取甲○○所有之黑色腰包
    一只之犯罪事實，已據告訴人甲○○於警訊時指述歷歷，核與證人即查獲被告之
    警員丁○○到庭結證所稱：「當時有個被害人甲○○報稱搶奪，當時我是負責一
    點到三點巡邏勤務，被害人說戊○○搶他皮包，後來往興隆路三段二二七巷（應
    係二二九）逃逸，當時我聯絡線上所有警網到該處抓他，我們到時被告已不在現
    場，看不到被告的人，我們與被害人在二二九巷口詢問過程時，就看到被告從巷
    內跑到廟內，他跑到廟內我們就與被害人一起到裡面抓他，---------被害人叫
    他把皮包還給我們四、五次後，他才起來，把被害人的皮包丟給他。丟給他之後
    ，我們當時有問被害人皮包是否是他的，他就確定是他的，後來打開後發現裡面
    的東西都不見了，被害人就問被告他的錢在那裡，但是他都不回答，我們就等支
    援警力到後，才對被告身上進行搜索，在他的藍色外套的口袋起出贓物一萬多元
    。」等語相符，此外並有贓物領據一紙附卷可稽，被告所辯顯屬卸責之詞，不足
    採信，事證明確，被告犯行應堪認定。
二、被告另稱伊於案發時有吸食強力膠，精神恍惚，不知道自己做了什麼事云云，惟
    據本院請台北市立療養院對被告案發時之精神狀為鑑定，該院函覆稱：「根據證
    人即興隆派出所警員丁○○之上揭證詞，顯示被告當時知悉警員在後追捕，且已
    採取關門、藏匿腰包內現金、丟棄腰包內其他可供辨識所有者之物品（如健保卡
    ）、臥床不理會叫喚等具體掩飾、逃避措施。據此判斷，陳員此前雖曾飲酒，然
    其對於外界事務之知覺理會與判斷作用，以及自由決定意思之能力，並未較普通
    人之平均程度顯然減退，其精神狀態並未達到精神耗弱之程度。」等語，有該院
    九十二年三月十日北市療成字第○九二三○一九七九○○號函附卷可稽，又據被
    害人甲○○所稱，被告當時尚知結帳，取走該只黑色腰包後又旋即離去等情，益
    徵被告當時之精神狀態並未達到精神耗弱之程度，是被告上開所陳尚無足採。
三、核被告所為，係犯刑法第三百二十條第一項之普通竊盜罪。被告前於八十七年間
    因犯搶奪罪，經本院判處有期徒刑七月確定，而於九十年十二月五日執行完畢，
    有臺灣高等法院被告全國前案紀綠表在卷可按，其受有期徒刑之執行完畢後五年
    以內再犯本件有期徒刑以上之罪，為累犯，應依刑法第四十七條之規定遞加重其
    刑。爰審酌被告前科累累、素行不良，其犯罪之動機、目的、所竊得之財物價值
    ，所為嚴重危害社會安寧秩序，犯罪後飾詞卸責並無悔意等一切情狀，量處如主
    文所示之刑。
四、移送併辦意旨以（即九十一年度偵字第一四八七二號）：被告戊○○意圖為自己
    午四時許，進入臺北市○○區○○路三段二二五號一樓丙○○所經營之「阿輝西
    北小吃店」店內，乘當時在店內之丙○○（乙○○妻子）不注意之際，竊取店內
    之長壽香煙一包（市價四十五元），戊○○得手後旋即離去，經丙○○發現後報
    警，經警趕至戊○○上址「金炫宮」住處而查獲上情，因認被告另涉有普通竊盜
    罪嫌等語，本院經查：據被害人丙○○稱：「（問：案發的情形？）答：我在店
    裡，被告進來，距離大概五公尺，他拿了香煙就走，我說你拿什麼，就追出去。
    （問：他拿的時候你有沒有看到？）答：他拿了就往口袋裝，快步離去，我才發
    現。（問：出去後呢？）答：我碰到我先生，他問我在追什麼，我說被告拿我們
    香煙，我先生就追上去，一直追到被告家裡，不知為什麼我先生就被打。（問：
    你先生剛好在外面？）答：在外面。（問：有一直追到被告家？答：對，他一出
    去我老公就追了，因為我老公剛好在外面。（問：你老公追的時候有無看到被告
    ？）答；有看到，我老公是一直追著被告往他家裡去的。」等語，證人乙○○亦
    稱：「當天我自菜園回來，我下車，被告從我店裡跑出來，我太太就在裡面跟我
    喊被告拿了一包煙就走，我就當場追他，一直追到他家門口，他就拿他家的椅子
    丟我，他家在我家隔壁。」等語，根據被害人丙○○及證人乙○○之上開證詞，
    顯然被告行竊之時經乙○○當場追躡，而對乙○○拒捕施暴，所犯應係刑法第三
    百二十九條之準強盜罪嫌，是移送併辦之罪事實與本案前揭有罪部份之犯罪事實
    ，並無連續犯裁判上一罪之關係，本院自無從併為審理，應退回檢察官偵查後
另行依法辦理，附此說明。
據上論結，應依刑事訴訟法第四百五十二條、第二百九十九條第一項前段，刑法第三
百二十條第一項、第四十七條，罰金罰鍰提高標準條例第一條前段，判決如主文。
本案經檢察官陳清茂到庭執行職務。
中      華      民      國    九十二    年      四      月    十八      日
                                      臺灣臺北地方法院刑事第六庭
                                          法    官    吳  孟  良
右正本證明與原本無異。
如不服本判決，應於判決送達後十日內，向本院提出上訴狀。
                                          書 記 官    田  華  仁
中      華      民      國    九十二    年      四      月    十八      日
附錄本案論罪科刑法條全文：
刑法第三百二十條
意圖為自己或第三人不法之所有，而竊取他人之動產者，為竊盜罪，處五年以下有期
徒刑、拘役或五百元以下罰金。
意圖為自己或第三人不法利益，而竊佔他人之不動產者，依前項之規定處斷。
前二項之未遂犯罰之。


司法院資訊處製作；財團法人民間司法改革基金會備份。
